---
output: github_document
---

<!-- README.md is generated from README.Rmd. Please edit that file -->

```{r, include = FALSE}
knitr::opts_chunk$set(
  collapse = TRUE,
  comment = "#>",
  fig.path = "man/figures/README-",
  out.width = "100%"
)
```

# silvia

<!-- badges: start -->
<!-- badges: end -->

Le but de silvia est d'estimer et de visualiser les stocks et les flux de carbone sur un territoire. 

## Installation

Il est possible de télécharcher la version en développement de Silvia depuis [GitHub](https://github.com/) avec : 

``` r
# install.packages("devtools")
devtools::install_github("silvia-team/silvia")
```

Avant d'utiliser les fonctions du package, il faut définir un dossier (de préférence vide) dans lequel les fichiers téléchargés seront stockés. 
La fonction `setup_path()` permet de vérifier que le dossier choisi existe bien à l'emplacement renseigné, et d'inititialiser les sous-fichers dans lesquels les données téléchargées seront stockées. 

## Example d'initialisation

Voici un exemple d'initialisation de l'outil. 

```{r example}
library(silvia)

data_path <- "C:/Users/bohnenkl/Documents/data_silvia"
data_path <- setup_path(data_path = data_path)

```


